【裁判字號】    98,附民,94
【裁判日期】    980427
【裁判案由】    請求損害賠償
【裁判全文】
臺灣臺中地方法院刑事附帶民事訴訟判決  98年度附民字第94號
原      告  京盛科技實業有限公司
法定代理人  甲○○
被      告  乙○○
上列被告因本院97年度訴字第3732號商業會計法等案件，經原告
提起附帶民事訴訟，本院判決如下：
    主  文
原告之訴（即請求新臺幣壹佰零伍萬元本息部份）及假執行之聲
請均駁回。
    事  實
一、原告方面：
  (一)聲明：被告應給付原告新臺幣（下同）105 萬元（其餘210
    萬部分，本院另為裁定），及自民國90年7 月11日起至清償
    日止，按年息5%計算之利息，並陳明願供擔保，請准宣告假
    執行。
  (二)陳述：緣原告於90年7 月間，為製造酵素鰻頭，向被告購買
    製造饅頭機械1 組價值（含稅捐）210 萬元，又購買該機械
    之電腦週邊設備及軟體費用（含稅捐）共計105 萬元，後因
    饅頭無法行銷，而將製造饅頭機械儲放在被告經營之愛而美
    食品有限公司倉庫，被告竟擅自出售該機械設備，致原告受
    有損害等語。為此，訴請被告應給付原告315 萬元，及自90
    年7 月11日起至清償日止，按年息5%計算之利息，並陳明願
    供擔保，請准宣告假執行。
二、被告方面：未為任何聲明或陳述，亦未提出任何書狀。
    理  由
一、按因犯罪而受損害之人，於刑事訴訟程序得附帶提起民事訴
    訟，對於被告及依民法負賠償責任之人，請求回復其損害；
    又提起附帶民事訴訟，應於刑事訴訟起訴後第二審辯論終結
    前為之；法院認為原告之訴不合法或無理由者，應以判決駁
    回之。刑事訴訟法第487 條第1 項、第488 條及第502 條第
    1 項分別定有明文。是提起附帶民事訴訟，必以存在刑事訴
    訟程序為前提。若刑事訴訟未經提起公訴或自訴，而對於應
    負賠償責任之人提起附帶民事訴訟，刑事法院即應以其為不
    合法，依同法第502 條第1項規定判決駁回，最高法院73 年
    度台上字第2187號判決可資參照。
二、本件原告主張被告乙○○侵占其所購買存放於被告倉庫內價
    值10 5萬元之電腦週邊設備及軟體部分，涉犯侵占罪嫌云云
    。經查，本件檢察官起訴被告侵占製造饅頭機械設備部分，
    固經本院判決有罪在案，有本院97年度訴字第3732號刑事判
    決在卷可憑，且本院已另為裁定將原告此部分之刑事附帶民
    事訴訟移送本院民事庭審理，惟原告所指被告侵占電腦週邊
    設備及軟體部分，並未經檢察官提起公訴，且非屬本院認定
    被告有罪之事實範圍內，有起訴書及前開本院刑事判決在卷
    可參，是原告就檢察官未起訴之電腦週邊設備及軟體等物於
    刑事訴訟程序提起此部分之附帶民事訴訟，於法不合，依照
    上開說明，原告此部分之訴，自應予以駁回。
據上論結，爰依刑事訴訟法第502 條第1 項，判決如主文。
中    華    民    國    98    年    4    月    27    日
               刑事第十四庭  審判長法  官  江奇峰
                                   法  官  郭書豪
                                   法  官  廖純卿
上正本證明與原本無異。
對於本判決如有不服，非對於刑事判決提起上訴時，不得上訴，
並應於送達後十日內，附具繕本，向本院提出上訴狀。
                                   書記官  童秉三
中    華    民    國    98    年    4    月    27    日


司法院資訊處製作；財團法人民間司法改革基金會備份。
